【裁判字號】    99,易,134
【裁判日期】    990728
【裁判案由】    竊盜等
【裁判全文】
臺灣新竹地方法院刑事判決               99年度易字第134號
公  訴  人  臺灣新竹地方法院檢察署檢察官
被      告  乙○○
            丙○○
上列被告因竊盜等案件，經檢察官提起公訴（99年度偵字第2636
、368、4286號），本院裁定進行簡式審判程序，並判決如下：
    主    文
乙○○竊盜，累犯，處有期徒刑月，如易科罰金，以新臺幣壹
仟元折算壹日；又竊盜，累犯，處有期徒刑肆月，如易科罰金，
以新臺幣壹仟元折算壹日。扣案之鑰匙壹支沒收。應執行有期徒
刑伍月，如易科罰金，以新臺幣壹仟元折算壹日。扣案之鑰匙壹
支沒收。
丙○○意圖為自己不法之所有，而侵占離本人持有之物，處罰金
新臺幣陸仟元，如易服勞役，以新臺幣壹仟元折算壹日。
    事    實
一、
(一)、乙○○前因竊盜案件，經本院於民國97年2 月22日以97年度
    竹北簡字第82號判決判處有期徒刑6 月確定，又因違反毒品
    危害防制條例案件，經本院於97年7月25日以97年度訴字第5
    16號判決判處有期徒刑8月確定，上開2罪嗣經本院以97年度
    聲字第1225號裁定定應執行刑為有期徒刑1年1月，甫於98年
    7月22日縮刑期滿執行完畢。
(二)、乙○○仍不知戒慎其行，於98年11月18日15時許騎乘劉雲鵬
    所有車號ALJ-845 號重型機車（竊盜部分業經檢察官為不起
    訴處分確定），行經新竹市○○街32號前，見甲○○所有米
    色文宣袋【內有選舉文宣8捆、手機（序號：0000000000000
    00號，內有門號0000000000號SIM 卡乙張）乙支、眼鏡乙副
    】乙個置於該處門口，竟意圖為自己不法之所有，趁無人注
    意之際而徒手竊取，得手後將自行申請之門號0000000000號
    之SIM 卡置於其所竊得之手機內撥打使用，嗣後又丟棄，經
    路人記下車號，由警方循線查獲；又於99年5 月15日19時許
    ，在戊○○位在新竹市○○路110巷6弄7號2樓住處旁之停車
    棚，以其所有之鑰匙啟動戊○○所有之車號HIB-693 號重型
    機車（引擎號碼：FG069651號）電門之方式，竊取該車得手
    。後又拆下其向友人范李媛所借用，駱家慶所有之車號HOO-
    353號重型機車之車牌懸掛前開竊來之機車上。後於99年5月
    26日4 時許，乙○○騎乘原車牌為HIB-693號而懸掛HOO-353
    號車牌之重型機車（引擎號碼：FG069651號）搭載不知情友
    人黃正華，行經新竹市香山區○○○路536 號前，為警查獲
    ，並扣得前開機車及鑰匙乙支。
(三)、丙○○意圖為自己不法之所有，於98年11月19日至同年12月
    16日間之某日某時，在不詳處所，見甲○○上開遭乙○○竊
    取後丟棄之手機乙支（序號：000000000000000 號），其明
    知該物品為離本人所持有之物，竟基於意圖為自己不法所有
    之犯意，將之侵占入己，後將其母親莊詹錦屏所申請，由其
    使用門號0000000000號之SIM 卡乙張置入該手機後使用，嗣
    經警調閱該手機之通聯紀錄，始悉上情。
二、案經甲○○訴由新竹市警察局第二分局及新竹市警察局第三
    分局報告臺灣新竹地方法院檢察署檢察官偵查後起訴。
    理    由
一、本件被告乙○○、丙○○所犯竊盜、侵占離本人所持有之物
    罪，均非死刑、無期徒刑、最輕本刑為3 年以上有期徒刑之
    罪，被告2 人於本院準備程序進行中，就被訴事實為有罪之
    陳述，經本院認合於刑事訴訟法第273條之1第1 項之規定，
    裁定進行簡式審判程序。
二、上揭事實，業據被告2 人於本院準備程序及簡式審判程序中
    均坦白承認，核與告訴人甲○○、證人劉雲鵬、丁○○、黃
    正華、戊○○、駱家慶於警詢、偵訊中之指述、證述均大致
    相符，復有通聯調閱單3份、車籍查詢基本資料畫面資料2份
    、贓物認領保管單2 份、新竹市警察局第三分局扣押物品目
    錄表乙份、照片4 張等在卷可查，且有被告乙○○所有供竊
    取車牌號碼HIB-693 號重型機車之鑰匙乙支扣案可資佐證，
    是認被告2 人之自白，應與事實相符，堪予採信，本件事證
    明確，被告2人之犯行均堪以認定，應依法論科。
三、按所謂離本人所持有之物，係指物之離其持有，非出於本人
    之意思者而言（最高法院50年臺上字第2031號判例要旨參照
    ）。本案被告丙○○所侵占之前揭行動電話，係告訴人甲○○遭被告乙○○竊取，是該行動電話之所以脫離告訴人甲○○之持有並非出於其本意，故被告丙○○將之予以侵占入己
    ，核其所為，係犯刑法第337 條之侵占離本人所持有之物罪
    ，檢察官認被告丙○○係犯同條之侵占遺失物罪嫌乙節，容
    有誤會，先予敘明。
四、是核被告乙○○所為，係均犯刑法第320條第1項普通竊盜罪
    ；被告丙○○係犯刑法第337 條侵占離本人所持有之物罪。
    被告乙○○前後2 次竊盜行為，犯意分別，被害人不同，應
    予分論併罰。
五、被告乙○○有事實欄一(一)所載之前案紀錄，於98年7 月22日
    縮刑期滿執行完畢，有臺灣新竹地方法院檢察署刑案資料查
    註紀錄表及臺灣高等法院被告前案紀錄表各乙份在卷可供參
    考，被告乙○○於受有期徒刑之執行完畢後，5 年以內故意
    再犯本件有期徒刑以上之2 罪，均為累犯，均應依刑法第47
    條第1項之規定，加重其刑。
六、爰審酌被告2 人正值青壯，不思以己力賺取財物，被告乙○○竟竊取他人財產，被告丙○○侵占離本人所持有之物，惟
    被告乙○○始終坦認犯行，被告丙○○於偵查中否認犯行，
    至本院準備程序時始坦承犯行，且竊取、侵占之財物價值非
    鉅，態度尚可等一切情狀，分別量處如主文所示之刑，並就
    被告乙○○部分諭知易科罰金之折算標準，另就被告丙○○
    部分諭知易服勞役之折算標準，再就被告乙○○之部分定其
    應執行刑，並諭知易科罰金之折算標準，以資懲儆。
七、扣案之鑰匙乙支，係被告乙○○所有，供竊取車牌號碼HIB-
    693 號重型機車所用，業經被告乙○○陳明在卷，應依刑法
    第38條第1項第2款之規定宣告沒收。
據上論斷，應依刑事訴訟法第273條之1第1 項、第299條第1項前
段，刑法第320條第1項、第337條、第41條第1項前段、第42條第
3項前段、第47條第1項、第38條第1項第2款、第51條第5 款，刑
法施行法第1條之1第1項、第2項前段，判決如主文。
本案經檢察官黃英彥到庭執行職務。
中    華    民    國    99    年    7     月    28    日
                  刑事第二庭  法  官  林惠君
以上正本證明與原本無異。
如不服本判決，應於收受本判決後10日內向本院提出上訴書狀。
上訴書狀應敘述具體理由，未敘述上訴理由者，應於上訴期間屆
滿後20日內補提理由書狀於本院（均須按他造當事人之人數附繕
本，並請勿「逕送上級法院」）。
中    華    民    國    99    年    7     月    28    日
                              書記官  蔣淑君
附錄本案論罪科刑法條：
刑法第320條第1項
意圖為自己或第三人不法之所有，而竊取他人之動產者，為竊盜
罪，處5年以下有期徒刑、拘役或500元以下罰金。
刑法第337條
意圖為自己或第三人不法之所有，而侵占遺失物、漂流物或其他
離本人所持有之物者，處5百元以下罰金。

司法院資訊處製作；財團法人民間司法改革基金會備份。
